【裁判字號】    90,易,2147
【裁判日期】    900806
【裁判案由】    毒品危害防制條例
【裁判全文】
台灣台中地方法院刑事判決                          九十年度易字第二一四七號
    公  訴  人  臺灣台中地方法院檢察署檢察官
    被      告  甲○○
右列被告因違反毒品危害防制條例案件，經檢察官提起公訴（九十年度毒偵字第二六
六三號），本院判決如左：
    主  文
甲○○施用第二級毒品，累犯，處有期徒刑伍月，如易科罰金，以佰元折算壹日。
    事  實
一、甲○○有違反麻醉藥品管理條例、肅清煙毒條例等前科，最近一次係於民國（下
    同）八十三年間因肅清煙毒條例等案件，經臺灣高等法院臺中分院判處有期徒刑
    三年確定，復因違反麻醉藥品管理條例案件經本院判處有期徒刑七月確定，經臺
    灣高等法院臺中分院定應執行有期徒刑三年五月確定，於八十九年九月十四日執
    行完畢（起訴書誤載為八十八年二月二十七日），猶不知悔改，其前於八十七年
    間因違反麻醉藥品管理條例案件，經觀察勒戒後，由本院為免刑判決確定，再於
    八十七年間前因施用毒品案件，於八十八年八月六日經強制戒治期滿。嗣甲○○
    於五年內，復另行起意，於九十年四月十七日二十三時許，在台中市○○路某Ｋ
    ＴＶ，將安非他命置於鋁箔紙上燒烤，使之產生煙霧，再以口吸入之方式，施用
    第二級毒品安非他命乙次。嗣於九十年四月十八日至臺灣嘉義地方法院檢察署出
    庭後，經檢方採取甲○○尿液送驗結果呈甲基安非他命陽性反應而查獲。
二、案經臺灣嘉義地方法院檢察署呈請台灣高等法院檢察署函轉臺灣臺中地方法院檢
    察署檢察官偵查起訴。
    理  由
一、訊據被告甲○○對右揭時地有施用安非他命之事實並不否認，惟又辯稱：是酒醉
    後朋友拿給我吸食云云。惟查，被告於九十年四月十八日經採尿送驗結果呈甲基
    安非他命陽性反應，有台灣檢驗科技股份有限公司濫用藥物尿液檢驗報告一紙在
    卷可稽，足証被告於採尿前確有施用安非他命之事實；再查，被告雖辯稱：係酒
    醉朋友拿給我吸云云，惟倘若確有其事，何以於警偵訊對此節均未提及，且其對
    酒醉已陷於心神喪失或精神耗弱之情形，均未提出任何証據以資証明，其所述顯
    非可採，其於右揭時地施用第二級毒品犯行堪予認定。又查，被告前於八十七年
    間因違反麻醉藥品管理條例案件，經觀察勒戒後，由本院於八十七年七月二十日
    以八十七年易字第二二六五號為免刑判決確定，再於八十七年間前因施用毒品案
    件，於八十八年八月六日強制戒治期滿（此部分應由台灣台中地方法院檢察署另
    行處理）等情，有本院八十七年易字第二二六五號判決、臺灣臺中地方法院檢察
    署八十八年度戒毒偵字第一七二號不起訴處分書、臺灣臺中地方法院檢察署刑案
    資料查註紀錄表、臺灣高等法院被告全國前案紀錄表附卷可稽，是被告係三犯施
    用第二級毒品安非他命犯行，堪予認定。
二、核被告甲○○所為，係犯毒品危害防制條例第十條第二項之施用第二級毒品罪。
    被告因施用第二級毒品犯行而持有第二級毒品之低度行為，應為其施用第二級毒
    品之高度行為所吸收，均不另論罪。再查，被告甲○○有違反麻醉藥品管理條例
    、肅清煙毒條例等前科，最近一次係於八十三年間因肅清煙毒條例罪，經本院判
    處有期徒刑三年確定，復因違反麻醉藥品管理條例案件經本院判處有期徒刑七月
    確定，經臺灣高等法院臺中分院定應執行有期徒刑三年五月確定，於八十九年九
    月十四日執行完畢（起訴書誤載為八十八年二月二十七日），有臺灣臺中地方法
    院檢察署刑案資料查註紀錄表、臺灣高等法院被告全國前案紀錄表在卷可佐，其
    於五年以內三犯本件有期徒刑以上之罪，為累犯，應依刑法第四十七條規定加重
    其刑。爰審酌被告施用毒品之動機、目的、手段、其施用毒品戕害自己身心，亦
    為受害人，暨其施用毒品之期間，其犯後態度等一切情狀，量處如主文所示之刑
    ，並諭知易科罰金之折算標準。
據上論斷，應依刑事訴訟法第二百九十九條第一項前段，毒品危害防制條例第十條第
二項、第二十條第三項前段、刑法第十一條前段、第四十七條、第四十一條第一項前
段，罰金罰鍰提高標準條例第二條，判決如主文。
中      華      民      國    九十      年      八      月      六      日
                                        臺灣臺中地方法院刑事第一庭
                                            法  官    黃  家  慧
右正本證明與原本無異。
如不服本判決，應於送達後十日內向本院提出上訴狀(須附繕本)，上訴於台灣高等
法院台中分院。
                                            書記官
中      華      民      國    九十      年      八      月      七      日
附錄論罪科刑法條
毒品危害防制條例第十條：
施用第一級毒品者，處六月以上五年以下有期徒刑。
施用第二級毒品者，處三年以下有期徒刑。


司法院資訊處製作；財團法人民間司法改革基金會備份。
